臺灣高等法院臺南分院刑事判決
111年度上訴字第1141號
上  訴  人  
即  被  告  郭小萍


選任辯護人  陳冠仁律師（法扶律師）
上列上訴人因毒品危害防制條例案件，不服臺灣臺南地方法院11
1年度訴字第145號中華民國111年7月14日第一審判決（起訴案號
：臺灣臺南地方檢察署110年度偵字第26584號、111年度偵字第8
22號），針對量刑提起上訴，本院判決如下：
    主  文
上訴駁回。
    事實及理由
一、本院認定之事實、證據及理由，與第一審判決書之記載相同
    ，茲引用之，如附件。
二、被告上訴意旨以：伊並非大盤毒梟，也未收到貨款，未因此
　　而獲得龐大犯罪所得，請求再予減刑云云，經查：
　　刑之量定，為求個案裁判之妥當性，法律賦予法院裁量之權
　　，量刑輕重，屬為裁判之事實審法院得依職權自由裁量之事
　　項。苟其量刑已以行為人之責任為基礎，並斟酌刑法第57條
　　各款所列情狀，在法定刑度內，酌量科刑，如無偏執一端，
    致明顯失出失入情形，上級審法院即不得單就量刑部分遽指
    為不當或違法（最高法院72年度台上字第6696號判決意旨參
    照）。經查：原審以被告之責任為基礎，斟酌刑法第57條之
    各款事由而為刑之量定，已於理由欄中詳加論敘載明（見原
    判決第3頁），既未逾越法定刑度，亦未違反比例原則或罪
    刑相當原則，難認有何濫用權限情形。被告曾因施用毒品案
    件，經觀察勒戒及判刑之情，有其前科資料可考，其既明知
    毒品之危害性，竟不知檢點，仍將毒品賣給他人，助長毒品
    流通，衍生諸多家庭及社會問題，豈能再以上開理由請求量
    定較輕之刑？何況，被告觸犯販賣第二級毒品罪，其法定刑
    為「10年以上有期徒刑，得併科1500萬元以下罰金」，原審
    以被告於偵審自白犯罪，再依刑法第59條規定給予減刑，並
    斟酌被告犯罪各項情節，而量定有期徒刑2年6月，已屬減刑
    後之最低度刑，極優惠被告，難認有量刑過重之情形，已無
    法再往下調降其刑度。
三、綜上，被告提起上訴指摘原審判決不當，請求撤銷改判較輕
    之刑，為無理由，應予駁回。
據上論結，應依刑事訴訟法第368條、第373條，判決如主文。
本案經檢察官蔡宜玲提起公訴，檢察官黃朝貴到庭執行職務。
中　　華　　民　　國　　111 　年　　10 　月　　20　日  
                  刑事第六庭    審判長法　官  吳勇輝
                                      法　官  包梅真
                                      法　官  黃國永
以上正本證明與原本無異。
如不服本判決應於收受送達後20日內向本院提出上訴書狀，其未
敘述上訴理由者，並得於提起上訴後20日內向本院補提理由書（
均須按他造當事人之人數附繕本）「切勿逕送上級法院」。
　　　　　　　　　　　　　　　　　　　書記官  葉宥鈞
中　　華　　民　　國　　111 　年　　10　　月　　20　　日
毒品危害防制條例第4條
製造、運輸、販賣第一級毒品者，處死刑或無期徒刑；處無期徒
刑者，得併科新臺幣3千萬元以下罰金。
製造、運輸、販賣第二級毒品者，處無期徒刑或10年以上有期徒
刑，得併科新臺幣1千5百萬元以下罰金。
製造、運輸、販賣第三級毒品者，處7年以上有期徒刑，得併科
新臺幣1千萬元以下罰金。
製造、運輸、販賣第四級毒品者，處5年以上12年以下有期徒刑
，得併科新臺幣5百萬元以下罰金。
製造、運輸、販賣專供製造或施用毒品之器具者，處1年以上7年
以下有期徒刑，得併科新臺幣1百50萬元以下罰金。
前五項之未遂犯罰之。